# 现金流量列报问题

提问人：wx_5efd3eb7e371 时间：2020-11-25 11:28:00
我司是一家建筑施工企业，近年有大量客户因资金紧张，给我们公司房屋抵工程款（有签订购房合同，但没有实际资金流动），我司将收到的房屋计入固定资产。后我司以折价的方式将房屋出售给第三方并收到现金，按我的理解，出售房屋的现金收入是可以计入经营现金流的，因为其收入的本质是经营活动产生的。事务所的老师说不可以，他的理由是：当初虽然说是抵房，但实际上相当于我们购买了他们的房屋，所以这一块现金流只能计入投资收回。但现实中，我司抵房的情况还是比较多的，金额也相对较大，如果此部分现金流不能计入经营现金流，则我司现金流量表给人的感觉是靠出售固定资产在维持，与实际情况并不吻合。请教一下陈版主的看法，非常感谢！

回答人：chenyiwei
如果抵债取得的房屋没有自用的意图，就是准备转售，则不应确认为固定资产，而应根据预计变现时间确认为其他流动/非流动资产。后续处置该房屋时，由此产生的现金流量可以作为经营活动（收到其他与经营活动有关的现金）。